【裁判字號】    89,訴,53
【裁判日期】    890307
【裁判案由】    誣告等
【裁判全文】
臺灣嘉義地方法院刑事判決                            八十九年度訴字第五三號
    公  訴  人  臺灣嘉義地方法院檢察署檢察官
    被      告  丙○○
                乙○○
                甲○○
右列被告因誣告等案件，經檢察官提起公訴 (八十九年度偵字第二一一號)，本院判
決如左：
    主  文
丙○○共同連續意圖營利聚眾賭博，處有期徒刑肆月；又意圖他人受刑事處分，向該
管公務員誣告，處有期徒刑陸月。應執行有期刑捌月。
乙○○、甲○○共同連續意圖營利聚眾賭博，各處有期徒刑肆月，如易科罰金均以
佰元折算壹日。
    事  實
一、丙○○、甲○○及乙○○共同基於意圖營利之概括犯意聯絡及行為分擔，由甲○○自民國（下同）八十五年十二月底（公訴人誤為十月或十一月）某日起，提供
    嘉義市○○路○段八三五號三樓一其租處為賭博場所，乙○○負責尋找賭客前來
    賭博及接電話、購買東西等打雜工作，丙○○則負責提供二百五十萬元為賭場資
    金，供不特定賭客借貸之用，共同聚集不特定之多數人以麻將牌賭博財物，賭博
    方式為以新台幣（下同）三千元為底，每台五百元，每四圈由丙○○、甲○○、
    乙○○等三人抽取二千元，自摸則每次抽取五百元營利，所得分由丙○○取得十
    分之五、甲○○十分之四、乙○○十分之一。嗣因資金供應不足，賭場僅經營十
    日即結束，甲○○向賭客收取之賭帳不足，丙○○僅回收一百餘萬元，甲○○返
    回基隆市，丙○○找尋甲○○不易，轉而向乙○○求償，乙○○亦無能力處理，
    二人因而發生衝突。丙○○心有不甘，意圖使乙○○受刑事處分，竟於八十八年
    九月一日具狀向臺灣嘉義地方法院檢察署檢察官誣告乙○○詐欺罪嫌，稱：「被
    告乙○○於自其友人亦為告訴人青商會會友童尊仁處探知告訴人欲投資於中國大
    陸，於八十五年十月間以告訴人房屋向嘉義一信合作社抵押貸款得新台幣四百萬
    元，乃生歹念，向告訴人騙稱伊目前急須用款欲向告訴人借用新台幣二百五十萬
    元，僅借一個月即可，保證屆期必如數清償，：：使告訴人陷於錯誤而交付二百
    五十萬元，其後竟分文未清償，且逃匿無蹤，避不見面，顯係以借款之名而行詐
    欺之實，：：其所犯行，顯觸犯刑法第三百三十九條第一項之罪」云云，經該署
    檢察官偵查結果，始查知上情，而為不起訴處分。
二、案經臺灣嘉義地方法院檢察署檢察官自動檢舉後偵查起訴。
    理  由
一、被告甲○○、乙○○部分：
    訊據被告甲○○、乙○○對於右揭賭博事實均供承不諱，並經證人即賭客蘇明輝
    於偵查中結證明確，且彼等三人所供述之情節相互吻合。而審諸被告甲○○、乙○○應無甘冒賭博罪而自承經營賭場之理，足認被告甲○○、乙○○於偵審中之
    自白顯與事實相符，應堪採信。事證明確，渠等犯行自堪以認定。
二、被告丙○○部分：
    訊據丙○○矢口否認右揭賭博、誣告犯行，辯稱：該筆二百五十萬元確係乙○○
    向伊貸借，伊不知乙○○、甲○○有在經營賭場云云。惟查，右揭關於被告丙○○提供二百五十萬元予甲○○，作為經營賭場之資金使用之事實，業據被告甲○○、乙○○迭於偵審中供述綦詳，而被告丙○○卻於八十八年九月一日具狀向臺
    灣嘉義地方法院檢察署檢察官告訴被告乙○○向伊詐欺借款二百五十萬元之事實
    ，有該署八十八年度偵字第六○○九號偵查卷附之告訴狀可稽，且該刑事案件業
    經臺灣嘉義地方法院檢察署檢察官偵查結果，認被告丙○○、乙○○彼此間並無
    借貸之事實，而為被告乙○○不起訴處分，亦有該署八十八年度偵緝字第二六八
    號不起訴處分書一件在卷足憑，是被告丙○○既明知其金錢係用以提供甲○○等
    經營賭場之資金，且係將現金交付予甲○○，然其卻向台灣嘉義地方法院檢察署
    檢察官告訴乙○○詐欺犯行，其有誣告之故意甚明。被告丙○○所辯顯係事後卸
    責之詞，不足採信。本件事證明確，被告丙○○之前開犯行均洵堪認定。
二、查被告丙○○、乙○○、甲○○三人，既係推由被告甲○○提供嘉義市○○路○
    段八三五號三樓一其租處為不特定之多數人以麻將牌賭博財物，自屬公眾得出入
    之場所；渠等意圖營利，供給賭博場所及聚眾賭博，核其等所為係犯刑法第二百
    六十八條之意圖營利供給賭博場所罪及意圖營利聚眾賭博罪，公訴人雖僅起訴同
    條前段之意圖營利供給賭博場所罪，惟被告等所犯之意圖營利聚眾賭博罪部分，
    與起訴部分有想像競合犯之裁判上一罪關係，本院自得一併加以審究。另被告丙○○誣告乙○○詐欺之行為，則係犯有同法第一百六十九條第一項之誣告罪。
    被告三人就所犯前開賭博罪部分，彼此間有犯意聯絡及行為分擔，應以共同正犯
    論處。又渠等所犯多次意圖營利供給賭博場所罪及意圖營利聚眾賭博罪之犯行，
    時間緊接，方法相同，觸犯構成要件相同之罪名，顯係基於概括犯意為之，應依
    連續犯規定，各論以一罪；而渠等所犯之意圖營利供給賭博場所及意圖營利聚眾
    賭博，均係基於一賭博犯意之決定，達成其犯罪之各個舉動，應屬法律概念之一
    行為，其一行為而觸犯前開二罪，為想像競合犯，應依刑法第五十五條規定從一
    情節較重之意圖營利聚眾賭博罪處斷。再者，被告丙○○所犯之意圖營利聚眾博
    罪及誣告罪，犯罪構成要件及方法均不相同，顯係基於各別犯意為之，應分論併
    罰之。爰分別審酌被告等三人之素行資料、犯罪之動機、目的、手段、所生之危
    害及犯罪後態度等一切情狀，各量處如主文所示之刑，並就被告甲○○、乙○○
    部分易科罰金之折算標準，及就被告丙○○所犯之前開二罪，定其應執行之刑。
據上論斷，應依刑事訴訟法二百九十九條第一項前段，刑法第二十八條、第五十六條
、第一百六十九條第一項、第二百六十八條、第五十五條、第四十一條、第五十一條
第五款，罰金罰鍰提高標準條例第一條前段、第二條，判決如主文。
本案經檢察官廖家陽到庭執行職務。
中      華      民      國      八十九      年      三      月   七   日
                                臺灣嘉義地方法院刑事第二庭
                                    法  官  楊  力  進
右正本證明與原本無異。
如不服本判決，應於判決送達後十日內向本院提出上訴狀( 應附繕本 )。
中      華      民      國      八十九      年      三      月     七   日
                                    書記官  李  文  政


司法院資訊處製作；財團法人民間司法改革基金會備份。
